【裁判字號】    90,交抗,17
【裁判日期】    900312
【裁判案由】    聲明異議
【裁判全文】
台灣高等法院高雄分院刑事裁定                        九十年度交抗字第一七號
    抗  告  人
    即 異議 人  甲○○
右抗告人因違反道路交通管理處罰條例案件，不服臺灣高雄地方法院中華民國九十年
一月十日裁定（八十九年度交聲字第一五三號），提起抗告，本院裁定如左：
    主  文
抗告駁回。
    理  由
一、本件抗告意旨略以：伊於八十九年七月二十三日早上行經高雄市○○路、民權路
    交岔路口時，號誌燈並未運作，伊以很慢之速度當然通過，被舉發之照片上號誌
    燈也沒有亮，伊至裁決所請辦事員拿別人之闖紅燈照片比對，別人的照片紅燈顯
    示非常明顯，原處分機關未予審酌即逕為裁決，顯有未當，於法定期間內提起抗
    告云云。
二、按抗告期間，除有特別規定外，為五日，自送達裁定後起算，刑事訴訟法第四百
    零六條前段定有明文。本件抗告人甲○○係於九十年一月二十一日收受原審法院
    裁定書之送達，有送達證書一紙附於原審法院卷內可查（見原審卷第十四頁，該
    紙送達證書係抗告人所居佑親大第管理員吳顯光蓋章收受後，轉交抗告人），而
    佑親大第之管理員每天收件，當天就交付該佑親大第之住戶，不會積壓文件，而
    原審法院送達之裁定書文件，確係於當日接收後馬上送交抗告人之事實，業經抗
    告人於本院調查時供述在卷，並經證人吳顯光於本院調查時結證在卷（均見本院
    九十年三月九日筆錄）；雖原審所附送達證書上所蓋圓戳章，係記載高雄市三民
    區○○○路四０二巷十三號，惟其上亦記載佑親大第管理委員會，而抗告人暨證
    人吳顯光均陳述佑親大第係在高雄市三民區○○○路四０二巷十三號，吳顯光確
    曾收受原審法院所寄送之裁定書，而抗告人亦自吳顯光處取得該裁定書等情，復
    經抗告人暨證人吳顯光於本院調查時陳述無訛，則證人吳顯光於本院調查時所稱
    可能係管理委員會將印章上之住址刻錯，應屬實在。抗告人既於九十年一月二十
    一日收受原審法院之該裁定書，則送達證書上所蓋圓戳章住址雖有錯誤，亦無礙
    抗告人收受該裁定書之效力。抗告人於收受該裁定書後，竟遲至九十年一月三十
    一日始提起抗告（其係於九十年一月三十一日寄送，而抗告狀至九十年一月三十
    一日下午二時二十九分，始送達原審法院）；而抗告人甲○○住於高雄市三民區
    ○○○路四０二巷十三號，為原審法院之所在地（原審法院所在地為高雄市），
    自無扣除在途期間之必要，且九十年一月二十一日起至同年月二十八日均因年假
    而無須上班，但全國各公務機關均自九十年一月二十九日起即開始上班，而九十
    年一月三十一日係星期三，並非例假日，亦無順延於翌日之情形，則本件抗告之
    屆滿期間應為九十年一月二十九日。詎抗告人甲○○竟遲至九十年一月三十一日
    始將抗告狀送達原審法院，顯已逾五日之抗告期間，按之上開規定，即屬違背法
    律上之程式。原裁定依道路交通案件處理辦法第十九條規定，認為抗告人之聲明
    異議不合法律上之程式，而予以裁定駁回，其所敘理由固屬不同，惟抗告人之抗
    告既已逾期，即不合法律上之程式，其抗告即不合法，自應予駁回。
據上論斷，應依道路交通案件處理辦法第二十六條，刑事訴訟法第四百十一條前段，
裁定如主文。
中    華    民    國      九十      年       三       月     十二   日
                              臺灣高等法院高雄分院刑事第五庭
                                  審判長法官  吳水木
                                        法官  趙文淵
                                        法官  陳朱貴
右正本證明與原本無異。
不得再抗告。
                                      書記官  呂素珍
中    華    民    國      九十      年       三       月     十三   日
                                                                 Ｊ


司法院資訊處製作；財團法人民間司法改革基金會備份。
